【裁判字號】    99,審訴,1087
【裁判日期】    990421
【裁判案由】    搶奪等
【裁判全文】
臺灣高雄地方法院刑事判決            99年度審訴字第1087號
公  訴  人  臺灣高雄地方法院檢察署檢察官
被      告  丙○○
上列被告因搶奪等案件，經檢察官提起公訴（99年度偵字第7365
號），被告就被訴事實為有罪之陳述，經告知簡式審判程序之旨
，並聽取被告與公訴人之意見後，本院合議庭裁定由受命法官獨
任進行簡式審判程序，本院判決如下：
    主  文
丙○○犯竊盜罪，累犯，處有期徒刑肆月。又犯搶奪罪，累犯，
處有期徒刑捌月。應執行有期徒刑拾月。
    事  實
一、丙○○前於民國81年間，因違反肅清煙毒條例、竊盜、麻醉
    藥品管理條例案件，經最高法院以82年度臺上字第4761號判
    處有期徒刑3 年2 月、8 月、4 月，應執行有期徒刑3 年10
    月確定，因於假釋期間，再犯施用毒品、違反麻醉藥品管理
    條例、竊盜案件，經本院以85年度訴緝字第279 號判處有期
    徒刑3 年3 月、4 月、1 年6 月，應執行有期徒刑5 年，而
    撤銷假釋，接續執行殘刑有期徒刑2 年4 月24日，於89年7
    月11日縮短刑期假釋出獄；復於假釋期間，因竊盜案件，經
    臺灣屏東地方法院以91年度屏簡字第328 號判處有期徒刑6
    月確定，而撤銷假釋，接續執行殘刑有期徒刑3 年5 月11日
    ，並於95年10月23日執行完畢。詎丙○○不知悔改，於98年
    8 月10日上午9 時許，走路行經高雄市○○區○○街201 號
    時，見甲○○所有車號YD9- 230號重型機車停放於該處，鑰
    匙仍插在電門鑰匙孔，認有機可趁，竟基於意圖為自己不法
    所有之犯意，徒手轉動鑰匙以發動上開重型機車，並騎乘上
    開重型機車離去之方式，竊取上開重型機車一輛。得手後，
    騎乘竊得之上開重型機車，於同日下午5 時46分許，行經高
    雄市○○區○○街197 號前（起訴書誤載為高雄市○○區○○街197 號前），見乙○○獨自騎乘車號ZLH- 630號輕型機
    車行經該處，竟另基於意圖為自己不法所有之犯意，騎乘上
    開重型機車自後尾隨接近，並趁乙○○不及防備之際，徒手
    自乙○○右後方搶奪乙○○所有放置於機車腳踏板之皮包1
    只（內有現金新臺幣【下同】2 萬元、NOKIA 廠牌手機1支
    、信用卡5 張、提款卡2 張、身分證1 張、健保卡1 張）。
    得手後，丙○○隨即騎乘上開重型機車逃離現場，自搶得皮
    包內，取出現金與手機後，將皮包內物品連同皮包，隨意扔
    棄，除將搶得之現金，花用殆盡外，並將搶得之NOKIA 廠牌
    手機1 支，於98年9 月間某日，至設於高雄市○○區○○路
    181 號「宏升通訊行」，以2,400 元之價格，出售予不知情
    之王棕顯。嗣因乙○○報警處理，經警調閱案發附近之監視
    錄影畫面，以及調閱上開手機之通聯紀錄，始循線查獲上情
    。
二、案經高雄市政府警察局左營分局移送臺灣高雄地方法院檢察
    署檢察官偵查起訴。
    理  由
一、本件被告丙○○所犯係死刑、無期徒刑、最輕本刑為3 年以
    上有期徒刑以外之罪，其於準備程序中就被訴事實為有罪之
    陳述，經法官告知簡式審判程序之旨，並聽取公訴人及被告
    之意見後，本院依刑事訴訟法第273 條之1 第1 項之規定，
    裁定進行簡式審判程序。
二、訊據被告對於上揭時、地，竊取甲○○所有之上開重型機車
    後，騎乘竊得之上開重型機車，搶奪乙○○所有之現金2 萬
    元及手機1 支等事實，均供承不諱，核與證人即被害人甲○○、乙○○、「宏升通訊行」王棕顯、向「宏升通訊行」購
    買被告搶得之NOKIA 廠牌手機之民眾黃武發證述情節相符，
    並有監視錄影照片4 張、讓渡切結書2 份、手機照片2 張，
    以及贓物認領保管單、車號YD9- 230號輕型機車車籍查詢基
    本資料詳細畫面、車輛協尋電腦輸入單各1 份附卷可稽，本
    案事證明確，被告上揭竊盜與搶奪犯行，均堪認定，應予依
    法論科。
三、核被告所為，係犯刑法第320 條第1 項之竊盜罪與同法第32
    5 條第1 項之搶奪罪。被告所犯上開竊盜與搶奪之二罪間，
    犯意各別，行為互殊，應予分論併罰。被告前因違反肅清煙
    毒條例、竊盜、麻醉藥品管理條例案件，經法院判處有期徒
    刑3 年10月後，於假釋期間，再犯施用毒品、違反麻醉藥品
    管理條例、竊盜案件，經法院判處有期徒刑5 年，而撤銷假
    釋，接續執行殘刑有期徒刑2 年4 月24日，因於89年7 月11
    日假釋出獄後，又犯竊盜案件，經法院判處有期徒刑6 月確
    定，而撤銷假釋，接續執行殘刑有期徒刑3 年5 月11日，並
    於95年10月23日執行完畢，有臺灣高等法院被告前案紀錄表
    1 份在卷可佐，被告於有期徒刑執行完畢後，5 年內故意再
    犯本件有期徒刑以上之2 罪，均為累犯，應依刑法第47條第
    1 項規定加重其刑。本院審酌被告前有施用毒品與竊盜案件
    之前科紀錄，已如前述，足見被告素行不良，而被告正值壯
    年，具有工作能力，竟不思以正當方法賺取財物，除貪圖小
    利行竊，破壞他人對財產權之支配外，更用足以破壞社會和
    平秩序之方法，掠取自己所需財物，危害社會治安，惟念及
    被告為警查獲後，始終坦承犯行，堪認具有悔意，被告竊取
    與搶奪之財物，雖價值非鉅，但亦非毫無經濟價值，被告竊
    盜與搶奪物品，均未能歸還甲○○、乙○○，亦未與甲○○
    、乙○○成立和解或為賠償，並斟酌被告之犯罪手段、犯罪
    所生危害、被告智識程度等一切情狀，分別量處如主文所示
    之刑，並定應執行刑如主文所示，以資懲儆。
據上論斷，應依刑事訴訟法第273 條之1 第1 項、第299 條第1
項前段，刑法第320 條第1 項、第325 條第1 項、第47條第1 項
、第51條第5 款，刑法施行法第1 條之1 ，判決如主文。
本案經檢察官李英霆到庭執行職務。
中    華    民    國    99    年    4     月    21    日
                  刑事第十庭  法  官  高增泓
以上正本證明與原本無異。
如不服本判決，應於判決送達後10日內，向本院提出上訴狀。
中    華    民    國    99    年    4     月    21    日
                              書記官  王淑娟
附錄本案論罪科刑法條全文：
刑法第320條
意圖為自己或第三人不法之所有，而竊取他人之動產者，為竊盜
罪，處5 年以下有期徒刑、拘役或5 百元以下罰金。
意圖為自己或第三人不法之利益，而竊佔他人之不動產者，依前
項之規定處斷。
前二項之未遂犯罰之。
刑法第325條
意圖為自己或第三人不法之所有，而搶奪他人之動產者，處6 月
以上5 年以下有期徒刑。
因而致人於死者，處無期徒刑或7 年以上有期徒刑，致重傷者，
處3 年以上10年以下有期徒刑。
第 1 項之未遂犯罰之。

司法院資訊處製作；財團法人民間司法改革基金會備份。
